# 求助

提问人：scttwwj0912 时间：2019-04-08 17:10:30
我们是一家集团公司，现在欲将孙公司下面的重孙公司无偿划转到总公司下面，且重孙公司净资产为负数，请问是作为权益性交易处理吗？双方会计如何处理。

回答人：chenyiwei
此类无偿划转一般是作为权益性交易处理。
假设母公司A、子公司B、孙公司C，重孙公司D（各层之间均为 100%持股），现在 C将 D 的100% 股权划转给A，则 C 首先应确保对 D的长投已足额计提减值准备，在此基础上，各层级公司单户报表层面的处理如下：
C公司：借：资本公积——资本溢价，借：长期股权投资减值准备——D，贷：长期股权投资——D
B 公司：借：资本公积——资本溢价，贷：长期股权投资——C（按C 层面对D的长期股权投资的账面价值）
A公司：借：长期股权投资——D，贷：长期股权投资——B（按C层面对 D的长期股权投资的账面价值）

提问人：ziyan 时间：2019-04-21 14:56:12
请教大家一个问题：我们事务所有个客户对外投资子公司，注册资本 100万，章程里面约定我们客户应该出资 70 万，占70%，对方应该出资 30 万元，占 30%；现在的实际情况是：我们客户出资 30 万元，但占了 70%的股份，对方出资 70 万元，占 30% 的股权，未见任何书面的协议。经询问，应该是我们客户可能会有资本市场的运作，对方事先出的溢价款，但这些都是口头的，未见书面协议
我想问的是：在这种情况下，事务所要怎么做？事务所目前只做单体的审计报告，不出合并审计报告，是不是就可以不管它？因为只出单体的报告谢谢大家

回答人：chenyiwei
如果确定该客户可控制该被投资企业，且 30 万元出资后，已经缴足出资（应要求双方股东签订书面协议对此予以明确），无后续进一步出资义务，则可以认可以 30 万元作为投资成本，个别报表层面无需进一步处理。
但要关注该交易背后有无对赌安排，例如该客户如果在若干年内未完成资本市场运作则需向另一方支付款项或者作出其他方式的补偿等，考虑此类对赌安排对投资成本确定的影响。

提问人：LYBSJS 时间：2019-09-09 08:50:51
a 公司为新设立公司，由 A100% 控股的公司，注册资本 100 万，b 与 A的股权转让协议 67%且想要控制A，a承诺 b收购其股权后，a 将其原有c 公司的资产、业务放入A 公司，b收购 A 时，花费 100 万 67 万打给A 公司， 33 打给股东a。长投和商誉要怎么确认，需要关注的是哪些点

回答人：chenyiwei
1 、对 B而言的合并成本即为实际支付的 100 万元。
2 、由于 B 取得 a 的控制权和 A 将 C 的业务注入 a 是一揽子交易，因此在计算 B 合并层面的商誉时，应将预期 C 注入 a 可导致的 C 可辨认净资产公允价值增加金额中的相应份额（67%）包含在 a的可辨认净资产公允价值中，据此计算合并层面的商誉。